【裁判字號】    88,訴緝,180
【裁判日期】    890111
【裁判案由】    麻藥管理條例
【裁判全文】
臺灣板橋地方法院刑事判決                        八十八年度訴緝字第一八號
    公  訴  人  臺灣板橋地方法院檢察署檢察官
    被      告  乙○○
    指定辯護人  甲○公設辯護人
右列被告因違反麻醉藥品管理條例案件，經檢察官提起公訴（八十七年度偵字第三四
八八號、八十七年度偵緝字第九一一號），甲○判決如左：
    主  文
乙○○連續幫助非法吸用化學合成麻醉藥品，累犯，處有期徒刑陸月，如易科罰金以
參佰元折算壹日。
    事  實
一、乙○○（本件所涉施用第二級毒品犯行部分，業另經檢察官聲請甲○裁定送觀察
    、勒戒後，無繼續施用傾向，於八十七年十月二十日為不起訴處分在案）前曾於
    民國八十五間因犯違反麻醉藥品管理條例案件，經甲○判處有期徒刑四月確定，
    於八十五年七月二十日（起訴書誤認為八十六年三月三日）易科罰金執行完畢，
    猶不知悔悟，另基於幫助非法吸用化學合成麻醉藥品安非他命之概括犯意，自八
    十六年十月間某日起至八十七年一月二十四日止，連續五次居間介紹幫助鄒志城
    （起訴書誤繕為鄒志『成』，其所涉施用第二級毒品犯行部分，經檢察官起訴後
    ，由甲○依職權裁定送觀察、勒戒後，無繼續施用傾向，諭知免刑判決確定在案
    ），在臺北縣中和市○○路某廟口處，每次以新臺幣五千元代價，向丙○○（所
    涉非法販賣安非他命犯行部分未經起訴，惟其嗣於八十七年三月底某日起至同年
    五月八日止連續多次非法販賣安非他命之行為，前業經甲○八十七年度訴字第一
    三○七號刑事判決，判處有期徒刑五年六月在案）購得安非他命一包（約重一公
    克）非法吸用。嗣鄒志城於八十七年一月二十六日中午十二時許，在臺北縣中和
    市○○路四六九巷七十弄十一號住處，為警查獲非法吸用安非他命後，供出上情
    ；乙○○嗣於同年二月九日下午三時許，亦在臺北縣新莊市○○○路五十六巷九
    號四樓住處為警查獲。
二、案經臺北市政府警察局移送及臺北縣警察局新店分局報請臺灣板橋地方法院檢察
    署檢察官偵查起訴。
    理  由
一、訊據被告乙○○坦承有於右揭時地居間介紹鄒志城向丙○○購買安非他命吸用之
    事實，惟辯稱：伊只是介紹鄒志城、丙○○二人認識，他們買賣安非他命是他們
    自己的事，與伊無關云云。惟徵諸證人鄒志城於甲○八十八年十二月二十八日調
    查時證稱：伊請乙○○幫伊調安非他命四、五次，都是丙○○交給伊安非他命等
    語；證人丙○○於甲○上開調查時亦證稱：乙○○常常跟伊說有朋友要買，伊和
    乙○○一起去跟鄒志城見面後，就直接賣給鄒志城等語明確，因此鄒志城既係經
    由被告乙○○介紹並居間引見，始得向丙○○購得安非他命吸用，故其有幫助鄒
    志城購安吸用之情甚明，縱被告於引見其二人後，即由其自行交易，亦難謂與其
    無涉。是被告上開辯詞，係事後飾卸之詞，委無足取甚明。綜上所述，本件事證
    已臻明確，被告犯行堪以認定。
二、公訴意旨雖謂：被告乙○○係基於意圖營利之概括犯意，連續販賣安非他命予鄒
    志城、丙○○吸用云云，無非係以證人鄒志城、丙○○於警訊及偵查中之指訴為
    其論據。然訊據被告堅決否認有販賣安非他命之行為，且經查依上所述證人鄒志
    城、丙○○於甲○調查時，均一致證稱：鄒志城係經被告居間引見，逕向丙○○
    購買安非他命吸用，並非向被告購買等情相符，而證人丙○○復於甲○八十八年
    三月二十三日及八十八年十二月二十八日均證稱：係因伊被查獲後，警方暗示係
    被告出賣伊，供稱伊販賣安非他命，伊氣憤之下才供稱是向被告購買安非他命等
    語，是要難僅以鄒志城、丙○○於警訊及偵查中之指述，遽認被告有販賣安非他
    命予其等之犯行，此外復查無其他積極證據足認被告確有販賣予二人安非他命之
    犯行，是本件尚不能證明被告涉有非法販賣安非他命之犯行。
三、被告乙○○居間引見幫助鄒志城向丙○○購買安非他命吸食，其行為後，毒品危
    害防制條例業於八十七年五月二十日修正公布，同年月二十二日生效，安非他命
    經列為該條例第二條第一項第二款之第二級毒品，而施用第二級毒品之行為，該
    條例第十條第二項定有較麻醉藥品管理條例第十三條之一第二項第四款為重之處
    罰，經依刑法第二條第一項但書規定，比較新舊法後，以舊法即麻醉藥品管理條
    例之規定有利於被告，本件自應適用最有利於被告之舊法處斷。是核被告所為，
    係犯刑法第三十條第一項、麻醉藥品管理條例第十三條之一第二項第四款之幫助
    非法吸用麻醉藥品罪。公訴意旨認被告係犯同條例第十三條之一第二項第一款之
    非法販賣麻醉藥品罪嫌，按前開說明，尚有未洽，惟其起訴犯罪事實相同，爰依
    法變更起訴法條。被告多次幫助非法吸用安非他命之犯行，時間緊接，罪名與犯
    罪構成要件相同，顯係基於概括犯意反覆為之，應依連續犯規定論以一罪，並加
    重其刑。又查被告前於八十五間因犯違反麻醉藥品管理條例案件，經甲○判處有
    期徒刑四月確定，於八十五年七月二十日易科罰金執行完畢，有台灣高等法院檢
    察署刑案紀錄簡覆表一份在卷可按，其於五年以內，再犯本件有期徒刑以上之罪
    ，為累犯，應依法遞加重其刑。爰審酌被告之素行、對社會之危害及其犯罪後之
    態度等一切情狀，量處如主文所示之刑。
四、另公訴意旨尚謂被告亦涉有販賣安非他命予丙○○之非法販賣麻醉藥品罪嫌，惟
    按上述，此部分不能證明被告犯罪，原應為無罪之諭知，惟公訴意旨認此部分與
    前開有罪部分於變更法條前有連續犯之裁判上一罪關係，爰不另為無罪之諭知，
    併此敘明。
據上論斷，應依刑事訴訟法第二百九十九條第一項前段、第三百條，麻醉藥品管理條
例第十三條之一第二項第四款，刑法第二條第一項但書、第十一條前段、第五十六條
、第三十條第一項、第四十七條，罰金罰鍰提高標準條例第二條，判決如主文。
本案經檢察官黃明絹到庭執行職務
中      華      民      國    八十九    年      一      月     十一     日
                                      臺灣板橋地方法院刑事第六庭
                                          法  官  彭  全  曄
右正本證明與原本無異。
如不服本判決，應於判決送達後十日內，向甲○提出上訴狀。
                                          書記官  梁  宜  庭
中      華      民      國      八十九      年      一      月    十三  日
附錄本案論罪科刑法條全文：
麻醉藥品管理條例第十三條之一第二項第四款
    違反前條之規定，其屬於第二條第四款之麻醉藥品者，依左列規定處罰：
    四、非法施打、吸用者，處三年以下有期徒刑、拘役或一萬元以下罰金。


司法院資訊處製作；財團法人民間司法改革基金會備份。
